【裁判字號】    98,訴,779
【裁判日期】    980612
【裁判案由】    毒品危害防制條例
【裁判全文】
臺灣臺北地方法院刑事判決               98年度訴字第779號
公  訴  人  臺灣臺北地方法院檢察署檢察官
被      告  甲○○
                    號（現另案於臺灣臺北監獄執行中）
上列被告因違反毒品危害防制條例案件，經檢察官提起公訴（九
十八年度毒偵字第一一九五號） ，經本院合議庭評議裁定改依簡
式審判程序審理，茲判決如下：
    主  文
甲○○施用第一級毒品，累犯，處有期徒刑捌月。又施用第二級
毒品，累犯，處有期徒刑肆月。應執行有期徒刑拾月。
    事  實
一、甲○○前於民國八十八年間因施用毒品案件，經本院於八十
    八年四月二十八日以八十八年度毒聲字第一０六九號裁定令
    入勒戒處所觀察、勒戒，因無繼續施用毒品之傾向，於八十
    八年六月三十日執行完畢出所，經臺灣臺北地方法院檢察署
    檢察官於八十八年六月三十日以八十八年度偵字第五三七四
    號為不起訴處分確定；又於九十三年間因施用毒品案件，經
    本院於九十三年十二月三十一日以九十三年度毒聲字第九二
    二號裁定令入勒戒處所觀察、勒戒，因無繼續施用毒品之傾
    向，於九十四年三月十八日執行完畢出所，經臺灣臺北地方
    法院檢察署檢察官於九十四年三月二十一日以九十三年度發
    查毒偵字第八號為不起訴處分確定；復於九十六年間因施用
    第一級毒品案件，經本院於九十六年六月十五日以九十六年
    度簡字第二００三號判處有期徒刑六月，並依據中華民國九
    十六年罪犯減刑條例之規定於九十六年九月十七日以九十六
    年度聲減字第二五九九號減刑為有期徒刑三月確定，甫於九
    十七年三月二日縮刑期滿執行完畢（此部分構成累犯）；再
    於九十七年間因施用第一、二級毒品案件，經本院於九十七
    年六月三十日以九十七年度訴字第一０八八號判處有期徒刑
    九月，經臺灣高等法院於九十七年八月二十六日以九十七年
    度上訴字第三四二０號駁回上訴確定，於九十八年三月十日
    入監執行，迄今尚未執行完畢（此部分不構成累犯）。詎仍
    不知悔改，復基於施用第一級毒品海洛因及第二級毒品甲基
    安非他命之犯意，於九十八年三月三日某時許，在其位於臺
    北市大安區○○○路○段119巷40弄8號住處，分別以將海洛
    因摻入香煙後點燃吸食及將甲基安非他命放入玻璃球內燒烤
    吸食煙霧之方式，施用第一級毒品海洛因及第二級毒品甲基
    安非他命各一次。嗣甲○○因另案通緝，為警於九十八年三
    月五日下午二時許，在臺北市大安區○○○路○段119巷口
    查獲並採尿送驗，始循線查獲上情。
二、案經臺北市警察局大安分局報告臺灣臺北地方法院檢察署檢
    察官偵查起訴。
    理  由
一、按本件被告甲○○所犯係死刑、無期徒刑、最輕本刑為三年
    以上有期徒刑以外之罪，其於準備程序就前揭被訴事實為有
    罪之陳述，經本院告知簡式審判程序之旨，並聽取其與公訴
    人之意見後，本院合議庭認無不得或不宜改依簡式審判程序
    進行之處，爰依刑事訴訟法第二百七十三條之一第一項、第
    二百八十四條之一，裁定由受命法官獨任進行簡式審判程序
    ，合先敘明。
二、前揭犯罪事實，業據被告於本院審理時坦承不諱，而被告於
    九十八年三月五日為警查獲時所採尿液，經送台灣尖端先進
    生技醫藥股份有限公司以酵素免疫分析法（ＥＩＡ）初步檢
    驗，再以氣相層析質譜儀法（ＧＣ／ＭＳ）確認檢驗結果，
    係呈安非他命、甲基安非他命及嗎啡陽性反應一節，有該公
    司九十八年三月十八日濫用藥物檢驗報告一份附卷可稽，足
    認被告自白核與事實相符，應堪採信。而被告前於八十八年
    間因施用毒品案件，經本院於八十八年四月二十八日以八十
    八年度毒聲字第一０六九號裁定令入勒戒處所觀察、勒戒，
    因無繼續施用毒品之傾向，於八十八年六月三十日執行完畢
    出所，經臺灣臺北地方法院檢察署檢察官於八十八年六月三
    十日以八十八年度偵字第五三七四號為不起訴處分確定；又
    於九十三年間因施用毒品案件，經本院於九十三年十二月三
    十一日以九十三年度毒聲字第九二二號裁定令入勒戒處所觀
    察、勒戒，因無繼續施用毒品之傾向，於九十四年三月十八
    日執行完畢出所，經臺灣臺北地方法院檢察署檢察官於九十
    四年三月二十一日以九十三年度發查毒偵字第八號為不起訴
    處分確定等情，有卷附臺灣高等法院被告前案紀錄表一份可
    按，其於觀察勒戒執行完畢釋放後五年內，再犯本件施用第
    一級及第二級毒品案件，即應依毒品危害防制條例第十條第
    一項及第二項之規定論處。是本件事證明確，被告犯行洵堪
    認定，應予依法論科。
三、按海洛因及甲基安非他命分係毒品危害防制條例第二條第二
    項第一款、第二款所規定之第一級毒品及第二級毒品。是核
    被告甲○○所為，係犯毒品危害防制條例第十條第一項之施
    用第一級毒品海洛因罪及同條第二項之施用第二級毒品甲基
    安非他命罪。其於施用前持有第一級毒品海洛因及第二級毒
    品甲基安非他命之低度行為，分別為施用毒品之高度行為所
    吸收，均不另論罪。被告所犯上開二罪間，犯意各別，行為
    互殊，應予分論併罰。而被告前於九十六年間因施用毒品案
    件，經本院於九十六年六月十五日以九十六年度簡字第二０
    ０三號判處有期徒刑六月，並依據中華民國九十六年罪犯減
    刑條例之規定於九十六年九月十七日以九十六年度聲減字第
    二五九九號減刑為有期徒刑三月確定，甫於九十七年三月二
    日縮刑期滿執行完畢等情，有臺灣高等法院被告前案紀錄表
    一份附卷可稽，則被告於有期徒刑執行完畢後，五年內故意
    再犯本二件有期徒刑以上之罪，為累犯，均應依法加重其刑
    。爰審酌被告因施用毒品案件，進出監獄多次，素行不佳，
    此次僅因心情不佳即再犯施用毒品案件，亦顯見被告實無戒
    除毒癮之意，然施用毒品係自戕行為，對他人危害尚輕，且
    犯後坦承犯行，態度尚可等一切情狀，量處如主文所示之刑
    ，並定其應執行刑，以示懲儆。
據上論斷，應依刑事訴訟法第二百七十三條之一第一項、第二百
九十九條第一項前段，毒品危害防制條例第十條第一項、第二項
，刑法第十一條前段、第四十七條第一項、第五十一條第五款，
判決如主文。
本案經檢察官李彥霖到庭執行職務。
中    華    民    國    98    年    6     月    12    日
             臺灣臺北地方法院刑事第十七庭
                              法  官  劉秀君
上正本證明與原本無異。
如不服本判決應於收受送達後10日內向本院提出上訴書狀，並應
敘述具體理由；其未敘述上訴理由者，應於上訴期間屆滿後20日
內向本院補提理由書（均須按他造當事人之人數附繕本）「切勿
逕送上級法院」。
                              書記官  吳俊龍
中    華    民    國    98    年    6     月    12    日
附錄本案論罪科刑法條全文：
毒品危害防制條例第10條
施用第一級毒品者，處 6 月以上 5 年以下有期徒刑。
施用第二級毒品者，處 3 年以下有期徒刑。


司法院資訊處製作；財團法人民間司法改革基金會備份。
